【裁判字號】    99,親,130
【裁判日期】    991130
【裁判案由】    否認子女
【裁判全文】
臺灣臺北地方法院民事判決               99年度親字第130號
原      告  張柏煌
訴訟代理人  余欽博律師
被      告  張雯綺
兼法定代理  王湘鈴
被      告  王湘鈴
上列當事人間否認子女事件，本院於民國99年11月18日言詞辯論
終結，判決如下：
    主    文
確認被告張雯綺（女、民國○○年○○月○○日生，身分證統一編號：
Ｚ000000000號）非被告王湘鈴（女、民國○○年○ 月○○日生、身分
證統一編號：Ｚ000000000號）自原告張柏煌（男、民國○○年○ 月
○○日生、身分證統一編號：Ｚ000000000號）受胎所生之婚生女。
訴訟費用由被告負擔。
    事實及理由
一、原告主張：原告與被告王湘鈴於民國86年9 月20日結婚，婚
    姻關係存續中產下被告張文綺，嗣後兩造因個性不合於92年
    6月16日協議離婚，目前約定張文綺由王湘鈴監護。95年5月
    間張雯綺因故至醫院進行手術，驗血測驗結果為B 型，基於
    血型遺傳原理，張雯綺血型應為A型或O型，原告向王湘鈴詢
    問，王湘鈴以「不可能」與「家族中有血型變異之前例」向
    原告解釋，原告當時信以為真，於99年間原告因覺得張雯綺
    外表與原告差異越來越大，因此於99年7月9日與被告二人至
    臺大醫院進行DNA 血緣關係鑑定，結果顯示排除原告與張雯
    綺間之血緣關係，爰依民法第1062條、1063條規定提起本件
    訴訟，並聲明求為判決如主文等語。
二、經查，本件原告主張於86年9月20日與王湘鈴結婚，於92 年
    6 月13日離婚。經查原告於87年12月20日產下張雯綺，則王
    湘鈴受胎期間，推定為87年1月25日至87年6月22日，惟兩造
    於99年7 月9日赴臺大醫院作DNA血緣關係鑑定後，結果顯示
    排除原告與張雯綺間之血緣關係，有原告提出之臺大醫院基
    因醫學部血緣鑑定報告書為證，而王湘鈴對於鑑定之結果亦
    不爭執（見99年11月18日言詞辯論筆錄），益證張雯綺並非
    王湘鈴自原告受胎所生，原告與張雯綺兩人間並無任何父女
    之血緣關係等事實，應堪認定。
三、按妻之受胎，係在婚姻關係存續中者，推定其所生子女為婚
    生子女。前項推定，夫妻之一方能證明妻非自夫受胎者，得
    提起否認之訴。但應於知悉子女非為婚生子女之日起2 年內
    為之，民法第1063條定有明文。而所稱受胎期間，係從子女
    出生日回溯第181日起至第302日止，民法第1062條亦定有明
    文。查被告王湘鈴受胎生下被告張雯綺，既係在其與原告婚
    姻關係存續中，則依法本應推定張雯綺為原告與王湘鈴之婚
    生女，然依前述事證既足證明張雯綺並非王湘鈴自原告受胎
    懷孕，準此，原告於知悉張雯綺非為婚生子女之日起2 年內
    ，依上開規定提起本件訴訟（按本件本院收狀日期為99年10
    月29日，有收狀戳可稽），自屬有據，應予准許。
五、結論：本件原告之訴為有理由，依民事訴訟法第385條第1項
    ，判決如主文。
中    華    民    國    99    年    11    月    30    日
                  家事法庭法  官   郭淑貞
以上正本係照原本作成。
如對本判決上訴，須於判決送達後20日之不變期間內，向本院提
出上訴狀。
中    華    民    國    99    年    11    月    30    日
                          書記官   張詠忻

司法院資訊處製作；財團法人民間司法改革基金會備份。
